# 普通合伙人对管理的有限合伙企业不享受收益分配且投资比例低于20%，出资款应该放在...

提问人：不怕猫的鱼 时间：2018-03-09 16:50:18
基金管理公司作为普通合伙人对管理的有限合伙企业不享受收益分配且投资比例低于20%，虽然作为执行事务的合伙人是不是也可以判断为不具有重大影响？不放在长投核算的话应该放在哪一个科目啊？

回答人：chenyiwei
为何不享有收益分配权？即使不计提业绩报酬，一般理解按照其出资按比例享有收益也应当是常见做法？ 建议了解这样安排的原因，以及该普通合伙人还有无其他途径从该合伙企业取得收益。